【裁判字號】    98,易,3468
【裁判日期】    990315
【裁判案由】    毒品危害防制條例
【裁判全文】
臺灣板橋地方法院刑事判決              98年度易字第3468號
公  訴  人  臺灣板橋地方法院檢察署檢察官
被      告  甲○○
上列被告因毒品危害防制條例案件，經檢察官提起公訴（98年度
毒偵字第7923號），被告於準備程序進行中為有罪陳述，經告知
簡式審判程序之旨，並聽取當事人之意見後，進行簡式審判程序
，判決如下：
    主  文
甲○○施用第二級毒品，累犯，處有期徒刑伍月，如易科罰金，
以新臺幣壹仟元折算壹日。扣案之甲基安非他命（驗餘淨重零點
壹參參捌公克沒收銷燬之。
    事  實
一、甲○○前因施用毒品案件，經依臺灣桃園地方法院88年度毒
    聲字第4275號裁定送臺灣桃園看守所附設勒戒所觀察、勒戒
    後，認無繼續施用毒品之傾向，由臺灣桃園地方法院檢察署
    檢察官以88年度偵字第9627號為不起訴處分確定；復因施用
    毒品案件，經本院於民國93年9 月30日以93年度簡字第4018
    號判決處有期徒刑4 月確定，於94年9 月10日縮刑期滿執行
    完畢；另因施用毒品案件，經本院於97年2 月12日以96 年
    度簡字第8698號判決處有期徒刑5 月確定，於97年12月31日
    縮刑期滿執行完畢；再因施用毒品案件，經本院於97年5 月
    26日以97年度簡字第1904號判決處有期徒刑5 月。詎仍不知
    悔改，復基於施用第二級毒品之犯意，於98年10月20日，在
    台北縣鶯歌鎮○○路60號，施用第二級毒品甲基安非他命1
    次。經警於同日（22日）下午2 時50分許，在臺北縣鶯歌鎮
    ○○路60號內查獲，並當場扣得第二級毒品甲基安非他命1
    包（毛重0. 334公克、驗餘淨重0.1338公克），始循線查悉
    上情。
二、案經臺北縣政府警察局三峽分局報告臺灣板橋地方法院檢察
    署檢察官偵查起訴。
    理  由
一、上揭事實，業據被告於本院準備程序中與審理時坦承不諱，
    且其於上揭時地為警查獲時所採取之尿液，經送請檢驗結果
    ，呈現甲基安非他命代謝物安非他命、甲基安非他命陽性反
    應，有濫用藥物檢驗報告乙紙附卷可稽，足徵被告前開自白
    與事實相符，應堪採信。
二、按甲基安非他命為毒品危害防制條例第2條第2項第2 款所稱
    之第二級毒品，不得施用、持有。次按，犯毒品危害防制條
    例第10條施用第二級毒品之罪者，檢察官應聲請法院裁定，
    令被告入勒戒處所觀察、勒戒，經觀察、勒戒後，檢察官依
    據勒戒處所之陳報，認受觀察、勒戒人無繼續施用毒品傾向
    者，應即釋放，並為不起訴之處分；認受觀察、勒戒人有繼
    續施用毒品之傾向者，檢察官應聲請法院裁定令入戒治處所
    強制戒治，其期間為6 個月以上，至無繼續強制戒治之必要
    為止，但最長不得逾1 年，強制戒治期滿，應即釋放，由檢
    察官為不起訴之處分。觀察、勒戒或強制戒治執行完畢釋放
    後，5 年內再犯第10條之罪者，應依一般刑事訴訟程序予以
    起訴論罪科刑，此觀諸毒品危害防制條例第20條第1項、第2
    項、第23條第1 項、第2項規定自明。而被告若於5年內已再
    犯，經依法追訴處罰，縱其第3次（或第3次以上）再度施用
    毒品之時間，在初犯經觀察、勒戒或強制戒治執行完畢釋放
    5年以後，已不合於「5年後再犯」之規定，且因已於「5 年
    內再犯」，顯見其再犯率甚高，原實施觀察、勒戒或強制戒
    治，已無法收其實效，即應依該條例第10條處罰（最高法院
    95年第7 次刑事庭會議決定可資參照）。被告既有如犯罪事
    實欄所示觀察、勒戒及論罪科刑之前科，有臺灣高等法院被
    告前案紀錄表乙份在卷可佐，本件施用毒品案件依前述規定
    自應予以起訴論罪科刑。是核被告所為，係犯毒品危害防制
    條例第10條第2 項之施用第二級毒品罪。其持有第二級毒品
    之低度行為，應為其後之施用高度行為所吸收，不另論罪。
    查被告曾有如犯罪事實欄所示之論罪科刑前科，已如前述，
    其於有期徒刑執行完畢後5 年內，故意再犯本案有期徒刑以
    上之罪，為累犯，應依刑法第47條第1 項規定加重其刑。爰
    審酌被告經觀察勒戒及論罪科刑後，仍未能戒絕毒癮，顯見
    其戒絕毒癮之意念非堅，惟念其施用毒品行為，乃屬對自身
    健康之戕害行為，及其犯罪動機、目的、手段等一切情狀，
    量處如主文所示之刑，並諭知易科罰金之折算標準，以資懲
    儆。扣案安非他命（驗餘淨重零點壹參參捌公克），係本案
    查獲第二級毒品，應依毒品危害防制條例第18 條第1項前段
    規定宣告沒收銷燬之。
據上論斷，應依刑事訴訟法第273 條之1 第1 項、第299 條第1
項前段，毒品危害防制條例第10條第2 項、第18條第1 項，刑法
第11條前段、第47條第1 項、第41條第1 項，判決如主文。
本案經檢察官賴建如到庭執行職務。
中    華    民    國    99    年    3     月    15    日
               刑事第四庭  法  官  徐子涵
上列正本證明與原本無異。
如不服本判決，應於判決送達後10日內敘明上訴理由，向本院提
出上訴狀 (應附繕本) ，上訴於臺灣高等法院。其未敘述上訴理
由者，應於上訴期間屆滿後20日內向本院補提理由書「切勿逕送
上級法院」。
                           書記官  張桐嘉
中    華    民    國    99    年    3     月    15    日
附錄本判決論罪法條：
毒品危害防制條例第10條：
施用第1級毒品者，處6月以上5年以下有期徒刑。
施用第2級毒品者，處3年以下有期徒刑。

司法院資訊處製作；財團法人民間司法改革基金會備份。
